臺灣高等法院花蓮分院刑事判決　　　　 96年度上訴字第215號
上　訴　人
即　被　告　乙○○
上　訴　人
即　被　告　丙○○
　　　　　　　　　　另案於花蓮看守所羈押
共　　　同
指定辯護人　鍾年展律師
上列上訴人因違反槍砲彈藥刀械管制條例案件，不服臺灣花蓮地
方法院95年度訴字第482號中華民國96年4月13日第一審判決（起
訴案號：臺灣花蓮地方法院檢察署95年度偵字第4665號），提起
上訴，本院判決如下：
    主      文
上訴駁回。
    事實及理由
一、檢察官起訴被告乙○○、丙○○2人均係違犯槍砲彈藥刀械
    管制條例第8條第4項之未經許可寄藏空氣槍及可發射子彈具
    有殺傷力之槍枝罪、第12條第4項之未經許可寄藏子彈罪、
    第14條第3項未經許可持有刀械罪，第1審判決被告2人均係
    以1寄藏行為，同時觸犯上開3罪名，為想像競合犯，應從1
    重之未經許可寄藏空氣手槍及可發射子彈具有殺傷力之改造
    手槍罪處斷，又被告丙○○與案外人江美春之間，有犯意聯
    絡及行為分擔，應論以共同正犯，而各分別判處被告乙○○
    、丙○○有期徒刑3年6月，均併科罰金新臺幣5萬元，罰金
    如易服勞役，以新臺幣1,000元折算1日。被告2人不服原判
    決提起上訴。本案經本院審理結果，認事用法尚無不當，量
    刑亦稱妥適，應予維持，並引用第1審判決書記載之證據及
    理由如附件。
二、另補充理由如下：
（一）被告乙○○辯稱不知案外人林耕摑於民國94年2、3月間交
      付寄藏之黑色塑膠袋內物品，於95年3月15日始拆封發現
      是十字弓、槍枝、子彈等物，故想委請被告丙○○持向警
      察機關報繳云云。然被告乙○○卻未預先連繫被告丙○○
      告以上情，且於95年3月15日面交槍枝、子彈予丙○○之
      時，竟因丙○○在講電話，未向被告丙○○或其配偶江美
      春交待來意即行離去，嗣又未電告其交付槍枝、子彈之用
      意。且其未將十字弓、槍枝、子彈1次拿至被告丙○○處
      所，是先交付槍枝、子彈後，才再將十字弓帶到被告丙○
      ○處所，竟在未遇見丙○○及其家人之情形下，又逕自將
      十字弓吊掛於丙○○工具間，殊不合常理。
（二）被告丙○○辯稱不知乙○○所交付之物為槍枝、子彈云云
      。然依其所言，係配偶江美春因乙○○到訪以電話連繫催
      促其返家，豈有可能為此專程返家並已遇見被告乙○○之
      情形下，僅因正與他人電話連絡95年03日17日赴立法院參
      加公聽會之事項，在未詢明乙○○交付物品內容及來意，
      即接下乙○○交付之物品，隨手交予配偶江美春放入屋內
      ，旋即離開住所。又對於什麼樣的物品會需要以黑色塑膠
      袋套住並以膠帶纏住未起疑心，且對如此包裝方式之內容
      物於受領後至為警查獲前竟未加察看或向乙○○探問究竟
      ，孰能置信。
（三）證人即執行本件搜索之警員詹信一於原審時證稱：是根據
      線報指稱被告丙○○改造、持有槍械，才來聲請搜索票的
      ，搜到槍彈時，江美春表示是朋友拿來寄放，想說過兩天
      就會來拿，所以才沒有報案等語，可見被告乙○○交付黑
      色塑膠袋之時，江美春即已知悉袋內物品是槍枝、子彈等
      物，則江美春係依被告丙○○之指示收下該些違禁物品，
      丙○○豈可能不知情？而江美春所涉寄藏扣案之槍、彈與
      十字弓行為，另經原審法院以95年度訴字第324號判處有
      期徒刑3年4月，併科罰金5萬元，罰金如易服勞役，以1,0
      00元折算1日，並經本院95年度上訴字第292號判決駁回江
      美春上訴確定，亦有前開案卷影本在卷可憑。
三、綜上所述，被告乙○○、丙○○均有未經許可寄藏扣案槍、
    彈及十字弓之犯行。被告2人所辯各節，俱不足採信，上訴
    意旨仍執陳詞，為無理由，應予駁回。
據上論斷，依刑事訴訟法第373條、第368條，判決如主文。
本案經檢察官甲○○到庭執行職務。
中　　華　　民　　國　　96　　年　　11　　月　　9 　　日
      　　　　　  審判長法 官  謝志揚
                        法 官  賴淳良
                        法 官  劉雪惠
以上正本證明與原本無異。
如對本判決不服，應於送達後10日內，向本院提出上訴狀。（應
抄附繕本）
                        書記官  李德霞
中　　華　　民　　國　　96　　年　　11　　月　　9 　　日
附錄本判決論罪之法律條文：
槍砲彈藥刀械管制條例第8條第4項：
未經許可，持有、寄藏或意圖販賣而陳列第一項所列槍枝者，處
一年以上七年以下有期徒刑，併科新台幣七百萬元以下罰金。
槍砲彈藥刀械管制條例第12條第4項：
未經許可，持有、寄藏或意圖販賣而陳列子彈者，處五年以下有
期徒刑，併科新台幣三百萬元以下罰金。
槍砲彈藥刀械管制條例第14條第3項：
未經許可，持有或意圖販賣而陳列刀械者，處一年以下有期徒刑
、拘役或新台幣五十萬元以下罰金。
